【裁判字號】    96,重訴,4835
【裁判日期】    970229
【裁判案由】    毒品危害防制條例
【裁判全文】
臺灣臺中地方法院刑事判決            96年度重訴字第4835號
公  訴  人  臺灣臺中地方法院檢察署檢察官
被      告  甲○○
                    （現羈押於臺灣臺中看守所）
選任辯護人  郭隆偉律師
上列被告因毒品危害防制條例案件，經檢察官提起公訴（九十六
年度偵字第二六八七七號），本院判決如下：
    主    文
甲○○共同運輸第一級毒品，處無期徒刑，褫奪公權終身。扣案
之第一級毒品海洛因（總淨重貳零柒點零柒公克），沒收銷燬之
；扣案之第三級毒品愷他命（驗餘總淨重玖玖零點零伍公克）、
用以包裝第一級毒品海洛因所用之塑膠袋計玖個（小塑膠袋柒個
、大塑膠袋貳個）、用以包裝第三級毒品愷他命所用之塑膠袋計
肆拾捌個（小塑膠袋肆拾個、大塑膠袋捌個）、束腹帶壹條、黑
色束褲壹件、膠帶、保鮮膜，均沒收。
其餘被訴販賣第一級毒品部分，無罪。
    犯罪事實
一、甲○○於民國（下同）九十六年十月十一日，搭乘長榮航空
    公司班機由臺灣桃園國際機場出境取道香港前往中國大陸地
    區，其明知海洛因、愷他命（Ketamine，又稱K他命）為毒
    品危害防制條例第二條第二項第一、三款所定之第一、三級
    毒品，並知海洛因、愷他命均為行政院公告之甲項管制進出
    口物品，非經許可不得非法運輸或私運進口，竟為牟利，於
    九十六年十一月八日凌晨五、六時許，在中國大陸地區深圳
    市「上島咖啡廳」內，受真實姓名、年籍不詳綽號「小張」
    之成年男子委託自大陸地區深圳市夾藏海洛因、愷他命入境
    台灣，約定事成後可得報酬新台幣（下同）二十五萬元，而
    與綽號「小張」之成年男子共同基於運輸及私運管制第一級
    毒品海洛因、第三級毒品愷他命進口之犯意聯絡，由綽號「
    小張」之成年男子將以大塑膠袋包裝之第一級毒品海洛因一
    包（內有以小塑膠袋包裝之第一級毒品海洛因七小包及大塑
    膠袋一個，合計淨重二０七點０七公克，空包裝總重五點一
    公克）、以大塑膠袋包裝之第三級毒品愷他命二包（每包內
    各有以小塑膠袋包裝之第三級毒品愷他命二十小包及大塑膠
    袋各三個，驗前毛重九九六公克，包裝塑膠袋重五點八一公
    克，取零點一四公克鑑定用罄，餘九九０點０五公克）、束
    腹帶一條、黑色束褲一件、膠帶、保鮮膜等物交付甲○○，
    並教導甲○○如何綑綁，經甲○○收受後，依綽號「小張」
    之成年男子所教導方式，先將上開第一級毒品海洛因一包、
    第三級毒品愷他命二包以保鮮膜包裝，再以束腹帶一條將置
    於腹部以保鮮膜包裝之上開第一級毒品海洛因一包、第三級
    毒品愷他命二包束緊，復以膠帶纏繞綑緊於腹部，然後穿上
    黑色束褲一件將之包裹，再以寬鬆外衣罩覆以掩人耳目，並
    於同日自大陸地區虎門經由香港搭乘飛機入境臺灣桃園國際
    機場，而將上開管制進口之第一級毒品海洛因、第三級毒品
    愷他命運輸入境。嗣於九十六年十一月八日下午四時四十分
    許，甲○○入境時，經行政院海岸巡防署中部地區巡防局苗
    栗機動查緝隊人員會同財政部台北關稅局等單位人員將甲○
    ○帶至臺灣桃園國際機場第二航廈入境檢查室海關辦公室檢
    查，而當場查獲，並扣得其所運輸入境台灣之上開第一級毒
    品海洛因、第三級毒品愷他命及綽號「小張」之成年男子所
    有供運輸毒品所用之束腹帶一條、黑色束褲一件、膠帶、保
    鮮膜等物。
二、案經行政院海岸巡防署中部地區巡防局移請及臺中市警察局
    第一分局報請臺灣臺中地方法院檢察署檢察官偵查起訴。
    理    由
甲、有罪部分：
一、訊之被告甲○○固坦承於九十六年十月十一日，搭乘長榮航
    空公司班機由臺灣桃園國際機場出境取道香港前往中國大陸
    地區，而於九十六年十一月八日凌晨五、六時許，在中國大
    陸地區深圳市「上島咖啡廳」內，受綽號「小張」之成年男
    子委託以二十五萬元代價自大陸地區深圳市夾藏毒品入境台
    灣，並由綽號「小張」之成年男子將以大塑膠袋包裝之毒品
    三包、束腹帶一條、黑色束褲一件、膠帶、保鮮膜等物交付
    ，且教導如何綑綁，經其收受後，依綽號「小張」之成年男
    子所教導方式，先將上開毒品三包以保鮮膜包裝，再以束腹
    帶一條將置於腹部以保鮮膜包裝之上開毒品三包束緊，復以
    膠帶纏繞綑緊於腹部，然後穿上黑色束褲一件將之包裹，再
    以寬鬆外衣罩覆，並於同日自大陸地區虎門經由香港搭乘飛
    機入境臺灣桃園國際機場，嗣於九十六年十一月八日下午四
    時四十分許入境時，經行政院海岸巡防署中部地區巡防局苗
    栗機動查緝隊人員會同財政部台北關稅局等單位人員將其帶
    至臺灣桃園國際機場第二航廈入境檢查室海關辦公室檢查，
    而當場查獲，並扣得其所運輸入境台灣之上開毒品三包及綽
    號「小張」之成年男子所有供運輸毒品所用之束腹帶一條、
    黑色束褲一件、膠帶、保鮮膜等情，並有台北關稅局扣押貨
    物收據及搜索筆錄影本一紙、在海關辦公室查獲被告之現場
    採證（勘查）照片計五十張、被告入出境紀錄表一份附卷及
    上開以大塑膠袋包裝之毒品三包、束腹帶一條、黑色束褲一
    件、膠帶、保鮮膜等物扣案可稽，然矢口否認有運輸第一級
    毒品海洛因、第三級毒品愷他命之犯行，辯稱：伊僅知受綽
    號「小張」之成年男子委託以二十五萬元代價自大陸地區深
    圳市夾藏入境台灣之上開以大塑膠袋包裝之物品係毒品，但
    不知是何毒品云云。惟查扣案以大塑膠袋包裝之塊狀物品一
    包（內有以小塑膠袋包裝之塊狀物品七小包及大塑膠袋一個
    ，見海岸巡防署中部地區巡防局刑案偵查卷第三四至三八頁
    及九十六年度偵字第二六八七七號偵查卷第二十頁所示照片
    ），經送往法務部調查局鑑定結果均含有海洛因成分（合計
    淨重二０七點０七公克，空包裝總重五點一公克）；另以大
    塑膠袋包裝之白色細晶體二包（每包內各有以小塑膠袋包裝
    之白色細晶體二十小包及大塑膠袋各三個，見海岸巡防署中
    部地區巡防局刑案偵查卷第三四至三八頁及九十六年度偵字
    第二六八七七號偵查卷第十八頁所示照片），經送往內政部
    警政署刑事警察局鑑定結果均檢出三級毒品愷他命（Ketami
    ne，又稱K他命）成分（驗前毛重九九六公克，包裝塑膠袋
    重五點八一公克，取零點一四公克鑑定用罄，餘九九０點０
    五公克），此有法務部調查局九十六年十二月十日調科壹字
    第09623081770號鑑定書及內政部警政署刑事警察局九十六
    年十二月十二日刑鑑字第0960179014號鑑定書各一份附卷可
    憑，足見被告受綽號「小張」之成年男子委託，自大陸地區
    深圳市夾藏上開以大塑膠袋包裝之第一級毒品海洛因一包、
    第三級毒品愷他命二包入境台灣而為警當場查獲之客觀事實
    ，已可認定。且依被告於九十六年十一月九日偵查中供稱：
    「（問：扣案的海洛因及K他命，是你所購買或幫他人挾帶
    ？）是別人託我帶回來的，他的綽號叫小張。」、「（問：
    是小張把一公斤的K他命及其他的海洛因交付給你？）總共
    有三包，他說都是K他命，把它交給我。」等語（見九十六
    年度偵字第二六八七七號偵查卷第七頁），可知被告已知其
    所夾藏入境台灣之毒品確有第三級毒品愷他命；又被告夾藏
    入境台灣以上開透明塑膠袋包裝之毒品海洛因、愷他命，分
    別係塊狀、白色細晶體，已如上述，二者外觀形狀並不相同
    ，衡情被告豈有不知係不同毒品之理；況被告受綽號「小張
    」之成年男子委託以高達二十五萬元代價，夾藏上開毒品入
    境台灣，被告理應會詢明所夾藏外觀形狀不相同之毒品係分
    屬於何毒品或由綽號「小張」之成年男子主動告知係分屬於
    何毒品，使被告知情該等毒品甚為價昂，而促其注意避免遭
    查獲；參以被告於九十六年十一月九日警詢時供稱：「【問
    ：你知道四號（海洛因）是什麼？】我知道那是海洛因，因
    為我在電視上看過。」等語（見海岸巡防署中部地區巡防局
    刑案偵查卷第七頁），顯見被告知情所夾藏入境台灣之上開
    毒品分別為第一級毒品海洛因、第三級毒品愷他命，應無置
    疑。按毒品危害防制條例之運輸毒品罪，所稱之「運輸」係
    指轉運輸送而言，不以國外輸入國內或國內輸出國外者為限
    ，其在「國內運送」者，亦屬之，至於運輸之動機、目的是
    否意在為己或為他人，運輸之方法為海運、空運、陸運或兼
    而有之，均非所問。至零星夾帶或短途持送者，雖得斟酌實
    際情形，依持有毒品罪論科，但仍以無運輸或販賣之意圖者
    為限（最高法院九十四年度台上字第二八四五號判決參照）
    ；又運輸第一級毒品罪，所謂「運輸」，係本於運輸意思而
    搬運輸送而言，倘其有此意圖者，一有搬運輸送之行為，犯
    罪即已成立，並非以運抵目的地為完成犯罪之要件。且縱係
    零星或短途持送，除顯然無運輸之認識或意圖，得認為單純
    持有外，亦應論以該罪（最高法院九十三年度台上字第一四
    七二號判決參照）。本件被告受綽號「小張」之成年男子委
    託以二十五萬元代價，自大陸地區虎門經由香港搭乘飛機私
    運上開毒品海洛因、愷他命入境台灣，其私運行為並非零星
    夾帶或短途持送，且該批毒品海洛因、愷他命數量甚夥，價
    格甚高，顯見被告與綽號「小張」之成年男子具有共同運輸
    及私運管制第一級毒品海洛因、第三級毒品愷他命進口之認
    識及意圖之犯行甚明。是被告辯以所夾藏入境台灣之上開毒
    品，不知是何毒品云云，無非事後卸責之詞，不足採信，事
    證明確，其犯行堪以認定。
二、按海洛因、愷他命屬毒品危害防制條例第二條第二項第一、
    三款所定之第一、三級毒品，亦為行政院依懲治走私條例合
    法授權公告之甲項管制進出口物品。核被告甲○○自大陸地
    區運輸且私運管制之毒品海洛因、愷他命進入國境之所為，
    係犯毒品危害防制條例第四條第一項之運輸第一級毒品罪、
    同條例第四條第三項之運輸第三級毒品罪及懲治走私條例第
    二條第一項之私運管制物品進口罪。被告與綽號「小張」之
    成年男子就上開犯行，有犯意之聯絡及行為之分擔，應論以
    共同正犯。被告持有第一級毒品海洛因、第三級毒品愷他命
    之低度行為，應為其運輸之高度行為所吸收，均不另論罪。
    又被告所犯上開運輸第一級毒品、運輸第三級毒品、私運管
    制物品進口三罪間，係一行為而觸犯數罪名之想像競合關係
    ，為想像競合犯，應依刑法第五十五條之規定，從一最重之
    運輸第一級毒品罪處斷。公訴意旨認被告所犯上開運輸第一
    級毒品、運輸第三級毒品二罪間，係犯意各別，應予分論併
    罰，容有誤會；又公訴人就被告私運上開管制進口之第一級
    毒品海洛因、第三級毒品愷他命入境，而犯有懲治走私條例
    第二條第一項之私運管制物品進口罪部分，雖未經起訴，惟
    既與被告所犯上開運輸第一級毒品、運輸第三級毒品罪，有
    想像競合之裁判上一罪關係，本院自得一併審理，附此敘明
    。另公訴意旨認被告於九十六年十一月八日凌晨五、六時許
    ，在中國大陸地區深圳市「上島咖啡廳」內，向綽號「小張
    」之成年男子以二十五萬元代價購入上開第一級毒品海洛因
    、第三級毒品愷他命乙節，惟查被告僅於九十六年十一月八
    日在財政部台北關稅局詢問時供稱：是伊在香港向一位不知
    名男子以二十五萬元購得這些毒品等語，嗣於偵查中及本院
    行準備程序時則均供稱：是於上開時地，受綽號「小張」之
    成年男子委託以二十萬元代價夾藏K他命或中藥粉入境台灣
    等語，而於本院審理時始供稱：因伊欠綽號「小張」之成年
    男子一百餘萬元，綽號「小張」之成年男子要伊前往大陸地
    區，並要伊於上開時地夾藏扣案之上開毒品入境台灣，如果
    成功的話，要給伊二十五萬元等語，可見公訴意旨上開認定
    ，尚乏積極證據足資證明，應以被告於本院審理時供述係受
    綽號「小張」之成年男子委託以二十五萬元代價夾藏扣案之
    上開毒品入境台灣為據，併此敘明。爰審酌被告為圖牟利，
    竟私運毒品海洛因、愷他命入境，且該批毒品海洛因、愷他
    命數量甚夥，對於社會治安危害非淺，幸未流入市面即為警
    查獲，及其犯罪之動機、目的、手段、犯罪後否認犯行，態
    度尚非良好等一切情狀，量處如主文第一項所示之刑，並依
    法宣告褫奪公權終身，以資懲儆。扣案自被告身上所起出之
    第一級毒品海洛因（總淨重二０七點０七公克），為查獲之
    毒品，不問屬於犯人與否，應依毒品危害防制條例第十八條
    第一項前段規定諭知沒收銷燬之。又扣案用以包裝第一級毒
    品海洛因所用之塑膠袋計九個（小塑膠袋七個、大塑膠袋二
    個）、用以包裝第三級毒品愷他命所用之塑膠袋計四十八個
    （小塑膠袋四十個、大塑膠袋八個），均係用於包裹毒品海
    洛因、愷他命，防其裸露、潮濕，並便於攜帶，且經鑑定機
    關就之與本件扣案之毒品海洛因、愷他命分別鑑析其重量，
    有上開法務部調查局鑑定書、內政部警政署刑事警察局鑑定
    書附卷可參，況扣案之毒品海洛因、愷他命分別係塊狀、白
    色細晶體，而所包裝者均為塑膠袋，二者尚非不可析離，足
    證與扣案之毒品海洛因、愷他命並無不可析離之關係，復為
    綽號「小張」之成年男子所有，並用以供運輸毒品海洛因、
    愷他命犯罪所用之物，另扣案之束腹帶一條、黑色束褲一件
    、膠帶、保鮮膜，亦為綽號「小張」之成年男子所有，並用
    以供運輸毒品海洛因、愷他命犯罪所用之物，均應依毒品危
    害防制條第十九條第一項規定諭知沒收。再扣案之第三級毒
    品愷他命（驗餘總淨重九九０點０五公克），因非屬毒品危
    害防制條例第十八條第一項、第十九條規定宣告沒收銷燬或
    沒收之物，惟係屬違禁物，應依刑法第三十八條第一項第一
    款規定宣告沒收（最高法院九十五年度台上字第五二五二號
    、九十六年度台上字第八八四號判決意旨參照）。至於公訴
    意旨請求審酌諭知刑前強制工作乙節，惟查被告除於七十三
    年、八十三年間因先後犯賭博、竊盜罪，分別經法院判處有
    期徒刑七月，緩刑二年及有期徒刑七月，緩刑三年外，迄今
    別無其他犯罪紀錄，有臺灣高等法院被告前案紀錄表附卷可
    稽，顯非長期之犯罪者，尚難認係有犯罪之習慣或因遊蕩或
    懶惰成習而犯罪者，公訴意旨上開請求，自有未合，尚難依
    其所請，併此敘明。
乙：無罪部分：
一、公訴意旨略以：被告甲○○意圖營利，基於販賣第一級毒品
    海洛因之犯意，持用0000000000號行動電話為販毒之聯絡工
    具，於九十六年六月二十日下午六時許，在臺中市○○路與
    健行路口，將第一級毒品海洛因約三點五兩分裝成四包（合
    計淨重一二九點七八公克，空包裝總重六點四三公克，純度
    七九點九三％、純質淨重一０三點七三公克），販賣予秘密
    丙○○君（姓名年籍等資料詳卷）得手。本案經密集佈線後
    ，於九十六年六月二十一日下午七時三十分許，監控秘密丙
    ○○君將上開第一級毒品海洛因運送前往南投縣草屯鎮○○
    路一六四一巷口前，擬販售予秘密證人甲君時，經埋伏之行
    政院海岸巡防署中部地區巡防局苗栗機動查緝隊人員當場逮
    捕，並扣得上開第一級毒品海洛因。因認被告甲○○涉犯毒
    品危害防制條例第四條第一項之販賣第一級毒品罪嫌等語。
二、按犯罪事實應依證據認定之，無證據不得認定犯罪事實；不
    能證明被告犯罪者，應諭知無罪之判決，刑事訴訟法第一百
    五十四條第二項、第三百零一條第一項分別定有明文。次按
    認定不利於被告之事實，須依積極證據，苟積極證據不足為
    不利於被告事實之認定時，即應為有利於被告之認定，更不
    必有何有利之證據；而事實之認定，應憑證據，如未能發現
    相當證據，或證據不足以證明，自不能以推測或擬制之方法
    ，以為裁判基礎，最高法院三十年上字第八一六號、四十年
    台上字第八六號判例可資參照。又認定犯罪事實所憑之證據
    ，雖不以直接證據為限，間接證據亦包括在內；然而無論為
    直接證據或間接證據，其為訴訟上之證明，須於通常一般人
    均不致有所懷疑，而得以確信其為真實之程度者，始得據為
    有罪之認定，亦有最高法院七十六年臺上字第四九八六號判
    例可循。
三、本件公訴人認被告甲○○涉犯毒品危害防制條例第四條第一
    項之販賣第一級毒品罪嫌，無非以秘密丙○○君於警詢、偵
    查中之證述，及被告所持用0000000000號行動電話通聯紀錄
    一份與秘密丙○○君為警查扣之第一級毒品海洛因四包（合
    計淨重一二九點七八公克，空包裝總重六點四三公克，純度
    七九點九三％、純質淨重一０三點七三公克，見本院卷附法
    務部調查局九十六年七月二十日調科壹字第09623056100號
    鑑定書影本一份）等情為其論據。訊之被告甲○○否認有何
    販賣第一級毒品海洛因之犯行，辯稱：伊未曾於九十六年六
    月二十日下午六時許，在臺中市○○路與健行路口，將第一
    級毒品海洛因約三點五兩分裝成四包，販賣予秘密丙○○君
    等語。經查秘密丙○○君於九十六年八月一日警詢時證稱：
    「（問：你的毒品來源為何？請詳細說明聯絡的方式以及交
    貨的情況？）是有一個叫「姐仔」的人給我的。．．．。這
    次被你們查獲的毒品是我以每兩十七萬元的代價向她購買的
    ，總共三兩半。交貨的地點就在路旁，一手交錢、一手交貨
    。我當場給她五十七萬。錢直接用透明的塑膠袋裝起來。」
    、「（問：你最近向甲○○購買海洛因毒品的時間地點為何
    ？）我最近購買的時間是九十六年六月二十日下午十八時左
    右，地點在台中市○○路與健行路交叉口（靠近民權路上在
    興農超市對角的地方）。」、「（問：本隊提示甲○○電話
    0000000000的通聯紀錄於九十六年六月十九日晚上二十三時
    四十四分左右你與她有通聯？你記得當時與她說什麼？）我
    與她討論六月二十日要交易海洛因的事，然後約她在下午十
    八時在臺中市○○路與健行路興農斜對角進行交易。」等語
    （見九十六年度他字第八四六號偵查卷(一)第一六五至一六七
    頁）；並於九十六年十二月十九日偵查中具結證稱：「【問
    ：上次與你同庭的就是你說的「姐仔」（按即被告）？】是
    。」、「（問：當時你是以9與她聯絡？）是。那天是她打
    給我的。之前我曾經打電話問過她，我之前用那一支電話打
    ，我忘記了。她當時打（按應係賣之誤）海洛因給我那一天
    ，是她打給我的，應認（按應係該之誤）是案發前一天的晚
    上六時許，她打給我，她說要跟我見面，電話裡沒有說什麼
    ，後來我們約在健行路與民權路口見面，後來我見面之後我
    就拿我被查扣那一包海洛因，當時我給她五十六萬元，但她
    說我還差他十四萬元，所以總共七十萬元。」等語（見九十
    六年度偵字第二六八七七號偵查卷第四八頁）；復於九十七
    年二月十五日本院審理行交互詰問時具結證稱：「（問：九
    十六年六月二十一日你當天發生何事？）我當天攜帶毒品被
    捕。」、「（問：你上開所述之毒品是何時取得？）九十六
    年六月二十日晚上六、七時許，在臺中市○○路與健行路口
    處取得，取得數量多少我不記得了，當天我是自己去的，是
    一位綽號姊仔拿給我的，我給他現金五十七萬元，尚欠十三
    萬元，共七十萬元。」、「（問：你現在有無看到綽號姊仔
    的人在場？）有，就是穿紅衣戴眼鏡，在法警旁邊的那位（
    即被告）。」、「【問：（提示苗栗機動查緝隊九十六年八
    月一日調查筆錄九十六他字八四六號第一六六、一六七頁）
    依照你當時的回答，你於九十六年六月十九日晚上二十三時
    四十四分你有與甲○○聯絡，是不是？】是。」、「（問：
    當時聯絡的內容是與姊仔討論六月二十日購買海洛因的事嗎
    ？）是。」、「（問：上開九十六年六月十九日你與姊仔通
    聯，是否你於九十六年六月被警方查獲之毒品，購買該毒品
    的聯絡？）是。」、「（問：九十六年六月十九日你有與姊
    仔聯絡購買毒品，你於九十六年六月二十日拿到毒品，你是
    否記得六月二十日你是何時拿到該毒品？）我只知道是傍晚
    六、七點，黃昏時。」、「（問：你是否能確定在場穿紅衣
    服的是當時交付毒品給你的人？）是。」、「（問：當時你
    與該人連絡他的手機是否0000000000？）是。」、「（問：
    依照該手機號碼的通聯顯示，該手機的通聯地點都在臺中市
    ○○路附近，是否你們交易的時間是在九十六年六月二十日
    早上？）我不記得了，我只記得是傍晚。」、「（問：你為
    何記得是傍晚？）因為當時六、七點天色有點暗，所以我認
    為是傍晚。」、「（問：為何之前你對買毒品的價格講過五
    十七萬、五十六萬、七十萬尚欠十四萬元？）我是給姊仔現
    金五十六萬元，尚欠十四萬元。」、「（問：你與姊仔是否
    一手交錢一手交貨？價格是見面時才談的還是事先講好的？
    ）價格是見面前就已經講好了，共七十萬元，但當天我只帶
    五十六萬元去，後來被告有打電話給我，說我尚欠他十四萬
    元。」等語。是依秘密丙○○君於上開警詢、偵查中及本院
    審理時之證述，姑且不論被告將上開毒品海洛因四包販賣予
    秘密丙○○君之價格究竟是否為五十六萬元或五十七萬元或
    七十萬元，然販賣時間係於九十六年六月二十日下午六、七
    時左右，販賣地點為臺中市○○路與健行路口處附近，應堪
    認定（按此係秘密丙○○君證述其與被告交易毒品海洛因之
    時間及地點）。惟查依卷附被告所持用0000000000號行動電
    話通聯紀錄所示，被告曾於九十六年六月二十日下午六時五
    十二分許，以其所持用0000000000號行動電話撥打予持用00
    00000000號行動電話之人，其發話基地台位置位於宜蘭縣礁
    溪鎮○○路○段二四一巷二十號三樓（見九十六年度偵字第
    二六八七七號偵查卷第三五頁），則被告顯不可能於九十六
    年六月二十日下午六、七時左右，在臺中市○○路與健行路
    口處附近，將上開毒品海洛因四包販賣予秘密丙○○君，足
    見秘密丙○○君上開與被告交易毒品海洛因之時間、地點之
    證述，顯有瑕疵，又為被告迭於警詢、偵查中及本院審理時
    始終否認有於前開時地將上開毒品海洛因四包販賣予秘密丙
    ○○君之情事，自難僅憑秘密丙○○君於上開警詢、偵查中
    及本院審理時片面而有瑕疵之證述，即遽予推定被告確於九
    十六年六月二十日下午六、七時左右，在臺中市○○路與健
    行路口處附近，將上開毒品海洛因四包販賣予秘密丙○○君
    之犯行。至於公訴檢察官認被告與秘密丙○○君交易毒品海
    洛因時間係九十六年六月二十日上午六、七時許乙節。經查
    秘密丙○○君在其販賣第一級毒品案件，於九十六年八月十
    五日偵查中雖具結證稱：「（問：何時販入海洛因？）前一
    天凌晨約五、六點，我先到民權路與健行路跟一個「姐仔」
    的人連絡，當時我持用的電話是○○的電話，「姐仔」的電
    話是0000000000，這支電話是我跟警察講的，是我的手機按
    出來的。」、「（問：為何警詢說是在前一天的黃昏？）我
    忘記了。我記得我拿到到海洛因後，就一直放在車上，海洛
    因不是我裝在餅盒干，是「姐仔」拿給我時，就拿給我餅干
    盒，我藥試完之後我就一直放在車上，我不敢把海洛因拿回
    家，因為怕被家人發現。」等語（見九十六年度他字第八四
    六號偵查卷第一七六頁），惟秘密丙○○君在其販賣第一級
    毒品案件，於九十六年六月二十二日警詢時、同日偵查中均
    供稱販入毒品海洛因時間係九十六年六月二十一日下午六時
    許，已見前後所述不一，而於九十六年八月二十一日本院行
    準備程序時始供稱販入毒品海洛因時間係九十六年六月二十
    日下午六時許，並於其販賣第一級毒品案件本院判決中亦認
    定販入毒品海洛因時間係九十六年六月二十日下午六時許，
    有各該筆錄及刑事判決附卷可稽，自難僅憑秘密丙○○君在
    其販賣第一級毒品案件中，於九十六年八月十五日偵查中之
    上開供述，及依卷附被告所持用0000000000號行動電話通聯
    紀錄所示，被告曾於九十六年六月二十日上午七時十八分許
    ，以其所持用0000000000號行動電話撥打予持用0000000000
    號行動電話之人，其發話基地台位置位於台中市○區○○路
    四段五之七號七樓頂（見九十六年度偵字第二六八七七號偵
    查卷第三五頁），即被告當時人在台中市，而遽予認定秘密
    丙○○君販入毒品海洛因時間（即被告與秘密丙○○君交易
    毒品海洛因時間）係九十六年六月二十日凌晨五、六時許或
    六、七時許；況秘密丙○○君經本院審理行交互詰問時，已
    據公訴檢察官詰問秘密丙○○君交易毒品海洛因時間是否在
    九十六年六月二十日早上，並經秘密丙○○君證稱只記得是
    傍晚等語，復綜觀秘密丙○○君於本院審理行交互詰問時之
    具結證述及於警詢、偵查中之證述，應可認定其等交易毒品
    海洛因時間係九十六年六月二十日下午六、七時左右，已如
    上述，顯見公訴檢察官認被告與秘密丙○○君交易毒品海洛
    因時間係九十六年六月二十日上午六、七時許乙節，尚嫌乏
    據，併此敘明。此外復查無其他積極證據，足資認定被告有
    何公訴人所指於上開時地販賣第一級毒品海洛因四包予秘密
    丙○○君之犯行，揆諸首揭法律及判例意旨說明，應認此部
    分不能證明被告犯罪，依法應諭知無罪之判決。
丙、據上論斷，應依刑事訴訟法第二百九十九條第一項前段、第
    三百零一條第一項、毒品危害防制條例第四條第一項、第三
    項、第十八條第一項前段、第十九條第一項、懲治走私條例
    第二條第一項、第十一條、第十二條、刑法第十一條、第二
    十八條、第五十五條、第三十七條第一項、第三十八條第一
    項第一款，判決如主文。
本案經檢察官乙○○到庭執行職務。
中    華    民    國    97    年    2     月    29    日
                  刑事第一庭  審判長法  官  唐光義
                                    法  官  郭妙俐
                                    法  官  朱光國
上正本證明與原本無異。
如不服本判決，應於收受送達後10日內向本院提出上訴書狀（應
敘述具體理由並附繕本）。
上訴書狀如未敘述理由，應於上訴期間屆滿後20日內補提理由書
於本院。
                                    書記官  張孝妃
中    華    民    國    97    年    2     月    29    日
附錄論罪科刑法條：
毒品危害防制條例第4條：
製造、運輸、販賣第一級毒品者，處死刑或無期徒刑；處無期徒
刑者，得併科新臺幣1千萬元以下罰金。
製造、運輸、販賣第二級毒品者，處無期徒刑或7年以上有期徒
刑，得併科新臺幣7百萬元以下罰金。
製造、運輸、販賣第三級毒品者，處5年以上有期徒刑，得併科
新臺幣5百萬元以下罰金。
製造、運輸、販賣第四級毒品者，處3年以上10年以下有期徒刑
，得併科新臺幣3百萬元以下罰金。
懲治走私條例第2條第1項：
私運管制物品進口、出口逾公告數額者，處7年以下有期徒刑，
得併科新臺幣3百萬元以下罰金。


司法院資訊處製作；財團法人民間司法改革基金會備份。
